【裁判字號】    99,交抗,385
【裁判日期】    990930
【裁判案由】    聲明異議
【裁判全文】
臺灣高等法院高雄分院刑事裁定         99年度交抗字第385號
抗  告  人  交通部公路總局高雄區監理所屏東監理站
代  表  人  甲○○
受處分人    乙○○
上列抗告人因違反道路交通管理處罰條例聲明異議案件，不服臺
灣屏東地方法院中華民國99年7 月19日裁定（99年度交聲字第17
5 號），提起抗告，本院裁定如下：
    主  文
原裁定撤銷，發回臺灣屏東地方法院。
    理  由
一、抗告意旨略以：受處分人於屏東縣內酒後駕車，經警取締，
    由行為地處罰機關即本站處理，依法並無違誤等語。
二、原裁定意旨略以：本件依舉發違反道路交通管理事件通知單
    、違反道路交通管理事件裁決書、證號查詢汽車駕駛人、個
    人基本資料查詢結果所顯示之戶籍地，均為「臺南縣善化鎮
    六分寮294 號之7 」，且管轄所站亦顯示為「麻豆監理站」
    （見原審卷第6 、8 、12至13頁），依道路交通管理處罰條
    例第35條第1 項1 款規定，係以駕駛人為其處罰對象，揆諸
    道路交通管理事件統一裁罰基準及處理細則第25條規定，自
    應由異議人駕籍地或戶籍地處罰機關處理，即應由嘉義區監
    理處所管轄，原舉發機關竟將之移送未具管轄權限之交通部
    公路總局高雄區監理所屏東監理站，並據以裁罰，於法自有
    違誤。故原處分自應予以撤銷，並依道路交通案件處理辦法
    第20條後段規定，移送有管轄權之機關，另行裁處云云。
三、經查：
（一）本件受處分人於99年5 月19日21時24分許，在屏東縣萬丹
      鄉○○路236 號前，因酒後駕車，員警予以舉發後，嗣經
      交通部公路總局高雄區監理所屏東監理站依道路交通管理
      處罰條例第35條第1項第1 款、第24 條規定，裁處罰鍰新
      臺幣34,500元，並吊扣普通大貨車駕照12個月及參加道安
      講習之處分，有屏東縣政府警察局屏警交字第V00000000
      號舉發違反道路交通管理事件通知單及交通部公路總局高
      雄區監理所屏東監理站屏監違字第裁82-V00000000號違反
      道路交通管理事件裁決書可憑（見原審卷第6 、8 頁）。
（二）原審依據舉發違反道路交通管理事件通知單、違反道路交
      通管理事件裁決書、證號查詢汽車駕駛人、個人基本資料
      查詢結果所顯示之戶籍地，均為「臺南縣善化鎮六分寮29
      4 號之7 」，且管轄所站亦顯示為「麻豆監理站」（見原
      審卷第6 、8 、12至13頁），認應由受處分人之駕籍地或
      戶籍地即嘉義區監理處管轄，將原處分撤銷，裁定移送嘉
      義區監理處，固非無見。惟按「舉發汽車違反道路交通管
      理事件，以汽車所有人為處罰對象者，移送其車籍地處罰
      機關處理；以駕駛人為處罰對象者，移送其駕籍地處罰機
      關處理；駕駛人未領有駕駛執照者，移送其戶籍地處罰機
      關處理。但有下列情形之一者，移送行為地處罰機關處理
      ：
      五、汽車駕駛人違反本條例第35條規定」，違反道路交通
      管理事件統一裁罰基準及處理細則第25條第1 項但書第5
      款定有明文。而「汽車駕駛人，駕駛汽車經測試檢定有下
      列情形之一者，處新臺幣一萬五千元以上六萬元以下罰鍰
      ，並當場移置保管該汽車及吊扣其駕駛執照一年；因而肇
      事致人受傷者，並吊扣其駕駛執照二年；致人重傷或死亡
      者，吊銷其駕駛執照，並不得再考領：一、酒精濃度超過
      規定標準」，道路交通管理處罰條例第35條第1 項第1 款
      訂有明文。本件受處分人既係在屏東縣酒駕違規，依上開
      規定，應排除肇事人駕籍地或戶籍地之管轄，由屏東監理
      站裁罰。原審未查本件屬酒後駕車案件，致誤認原處分機
      關無管轄權並據以撤銷原所為裁罰處分，即有未洽。原處
      分機關提出抗告指摘原裁定不當，應認為有理由，為兼顧
      受處分人之審級利益，自應由本院將原裁定撤銷，發回原
      法院更為適法之裁定。
據上論斷，應依道路交通案件處理辦法第26條、刑事訴訟法第41
3條前段，裁定如主文。
中    華    民    國    99    年    9     月    30    日
                    刑事第十一庭  審判長法  官 翁慶珍
                                        法  官 洪碩垣
                                        法  官 石家禎
以上正本證明與原本無異。
本裁定不得再抗告。
中    華    民    國    99    年    9     月    30    日
                                        書記官 賴梅琴

司法院資訊處製作；財團法人民間司法改革基金會備份。
